智慧財產法院民事判決
　　　　　　　　　　　　　　　　　 99年度民專訴字第184號
原　　　告　　歐陽偉
兼訴訟代理人　歐陽傑
上二人共同
訴訟代理人　　洪國宸
被　　　告　　獵狐無線電器材有限公司
法定代理人　　陳嘉男
上列當事人間侵害專利權有關財產權爭議事件，經本院於民國10
0年3月3日言詞辯論終結，判決如下：
    主      文
原告之訴駁回。
訴訟費用由原告負擔。
    事實及理由
壹、程序方面：
一、按依專利法、商標法、著作權法、光碟管理條例、營業秘密
    法、積體電路電路布局保護法、植物品種及種苗法或公平交
    易法所保護之智慧財產權益所生之第一審及第二審民事訴訟
    事件，暨其他依法律規定或經司法院指定由智慧財產法院管
    轄之民事事件，由智慧財產法院管轄。智慧財產法院組織法
    第3 條第1 款、第4 款及智慧財產案件審理法第7 條分別定
    有明文。
二、查本件係屬專利法所保護智慧財產權益所生之第一審民事事
    件，依前揭條文之規定，本院有管轄權，合先敘明。
貳、實體方面：
一、原告起訴主張：
（一）原告2 人於民國95年6 月9 日以「LED 的快速變焦裝置」
      向經濟部智慧財產局（下稱智慧財產局）申請發明專利，
      於96年12月16日該申請發明公開公告，公開編號為第0000
      00000 號，並於98年5 月11日經智慧財產局公告，核准為
      中華民國發明專利第I309729號（下稱系爭專利）。
（二）被告未經原告授權同意在其門市銷售侵權品，原告於99年
      3 月在其門市購得侵權品「伸縮變焦手電筒」（下稱系爭
      產品）。又系爭產品經比對分析結果，已基於全要件原則
      而符合系爭專利申請專利範圍第1 至5 項及第7 項文義讀
      取之侵權定義，復無逆均等論之阻卻與適用，已落入系爭
      專利申請專利範圍第1 至5 項及第7 項範圍內。
（三）原告與TRADE CHANNEL INTERNATIONAL L.L.C 公司簽訂專
      利授權使用協議，授權金額每年可達新臺幣（下同）1 千
      萬元以上；全臺警察局預期可採購金額達1800萬元；依經
      建會資料，97年臺灣自行車騎乘人口大幅成長到70萬人，
      自行車前燈平均以每支500 元計算，採購金額預期可達35
      00萬元以上。被告銷售與原告專利技術相同，但較為低劣
      之侵權品，嚴重影響被授權廠商生產意願，擠壓原告可收
      取廠商技術移轉金和生產授權金之金額空間，不僅給買家
      造成低價傾銷與偽劣產品之錯覺，亦給市場帶來極大混亂
      。原告依專利法第85條第1 項第1 款請求被告賠償30 萬
      元。又侵權品之整體功能不佳，導致原告產品信譽受損，
      原告得請求被告賠償20萬元。被告係屬故意銷售大陸黑心
      侵權品，其侵害情節重大，原告得依專利法第85條第3項
      規定，請求法院酌定被告應賠償金額之三倍即60萬元。
      本件原告僅就其中之30萬元部分為請求。
（四）系爭專利有效性部分：
   1、被證Chapman 摘要第2 句陳述在一倍焦距範圍內，光線匯
      聚提供均勻之光斑，而所謂「調整S 到預定距離、最大距
      離和最遠距離」，通常知識者毫無疑義推知是在一倍焦距
      內之工作區間。
   2、被證Hunter之圖2 僅說明是具有調焦功能，而圖4 對本領
      域通常知識者毫無疑義認為，所有光路都會經過光軸匯聚
      為一點，就是焦點，故當然沒有超過一倍焦距之可能性。
      縱使推測將光束延伸，也只會產生交叉為一點之「交叉光
      束」，因不具有超過一倍焦距時有脖子之「沙漏形光束」
      之技術特徵，故應該是在一倍焦距內之調焦。
   3、系爭專利明確選擇在0F~2F ，當超過一倍焦距產生之倒立
      實像，是有脖子之沙漏形光束，並達到無法預期之遠距離
      照明效果。
（五）爰聲明：被告應給付原告30萬元，及自起訴狀送達翌日起
      至清償日止，按週年利率百分之五計算之利息。
二、被告則以：
（一）被告係無線電零組件配件零售商，手電筒非其專業領域，
      其並非批發商或製造商，亦不曾以該手電筒從事招標等活
      動。且原告未曾有業務人員或原告代理商相關人員至被告
      公司介紹及推銷原告之手電筒業務，更不曾以口頭、書面
      、電洽、或寄發存證信函向被告主張手電筒之專利，被告
      所能獲得之資訊有限，實非故意侵權。
（二）多年前市場上已普遍有推式聚焦手電筒，被告曾購入3 支
      ，目前供家人使用中，且市面上聚焦方式之手電筒、頭燈
      、鎖圈式手電筒等相關產品種類繁多，被告經自行車友推
      薦，購買5 支，1 支於被告法定代理人自行車上使用，1
      支故障，其餘3 支於門市售出，非原告所指意圖以該手電
      筒謀取暴利。
（三）被告非專業製造商，無從比對系爭標的是否落入系爭專利
      申請專利範圍，因而否認侵權事實。
（四）原告於起訴狀稱：「…被告銷售大陸黑心侵權商品…云云
      」，又提出附件6 專利權使用協議，窺之原告係以中國福
      建廈門「格瑞電子廈門有限公司」授權，原告在臺灣並未
      設有工廠，且未充分揭露該產品資訊，被告無從辨識真偽
      。
（五）引用鈞院98年度民專訴字第157 號判決之引證，即原告所
      指之被證2 之1 （US2004/0000000A1）、被證3 （US0000
      000 ）之組合。並參酌鈞院99年度民專訴字第58號、99年
      度民專訴字第126 號同一原告提告事實及駁回原告之訴之
      主文、事實理由。
（六）爰聲明：原告之訴駁回。
三、兩造不爭執之事實：（見本院卷第139頁）
 1、原告2 人於95年6 月9 日以「LED 的快速變焦裝置」向智慧
    財產局申請發明專利，經智慧財產局於98年5 月11日公告，
    核准為中華民國發明專利第I309729 號（即系爭專利），專
    利期間自98年5 月11日起至115 年6 月8 日止，原告為系爭
    專利之共同專利權人。（見原證1 專利公報影本、原證2 專
    利證書影本、原證8 專利說明書影本）
 2、原告於99年3 月以473 元在被告公司門市購得「伸縮變焦手
    電筒」（原證4 ）。
 3、原告於99年12月23日向智慧財產局申請更正系爭專利申請專
    利範圍第1 項（原證11）。
四、得心證之理由：
（一）按當事人主張或抗辯智慧財產權有應撤銷、廢止之原因者
      ，法院應就其主張或抗辯有無理由自為判斷，不適用民事
      訴訟法、行政訴訟法、商標法、專利法、植物品種及種苗
      法或其他法律有關停止訴訟程序之規定；前項情形，法院
      認有撤銷、廢止之原因時，智慧財產權人於該民事訴訟中
      不得對於他造主張權利，智慧財產案件審理法第16條定有
      明文；次按關於智慧財產權侵害之民事訴訟，其損害額之
      審理，應於辯論是否成立侵害後行之，但法院認為就損害
      之內容，有先行或同時辯論之必要者，不在此限，智慧財
      產案件審理細則第35條亦設有規定。是依上開規定意旨，
      於專利侵權損害賠償訴訟程序中，倘當事人就專利之有效
      性有所主張或抗辯時，法院固應就該專利是否具有應撤銷
      、廢止之原因自為調查，若該專利具有應撤銷、廢止之原
      因，縱認被控侵權物之技術確有落入該專利申請專利範圍
      之情形，該專利權人亦不得對他造主張權利而請求損害賠
      償。反之，倘被控侵權物並未侵害專利權，縱專利權之有
      效性並無疑義，法院仍得據此駁回權利人之請求，無須再
      就損害賠償金額為計算。然究應先就專利權有無應撤銷、
      廢止之原因，抑或就有無侵權之事實為判斷，法未明文，
      自得由法院依其調查所得證據，本於法律確信，以為論斷
      ，合先敘明。
（二）系爭專利申請專利範圍：系爭專利為一種LED 的快速變焦
      裝置，主要包括一本體、一LED 及一凸透鏡；其利用該LE
      D 相對該凸透鏡的距離變化為該凸透鏡的兩倍焦距範圍內
      ，只需調整二者之間微距的快速變化而大角度改變光束角
      度，就可使遠距聚焦照明的亮度變強，近距散光照明的面
      積變大。又系爭專利原公告申請專利範圍共計7 項，其中
      第1 項為獨立項，其餘為附屬項，而原告於99年12月23日
      向智慧財產局提出系爭專利申請專利範圍第1 項之更正，
      目前尚在智慧財產局審查中。茲就系爭專利原公告與申請
      更正之申請專利範圍第1 項至5 項、第7 項分述如下：
   1、原公告申請專利範圍（其相關圖示見附圖一所示）：
    (1)申請專利範圍第1 項：一種LED 之快速變焦裝置，包括一
      本體，該本體之內部裝設有一電源裝置；一LED ，該LED
      連接該電源裝置，使該LED 固定在該本體的前端內部；一
      滑套，該滑套可滑動地設置於該本體上；以及一凸透鏡，
      該凸透鏡設於該滑套上，該凸透鏡位在該LED 之前方的光
      路徑上，該凸透鏡具有一焦距，該凸透鏡可選擇地位於一
      第一區間或一第二區間中，該第一區間定義為該LED 至該
      LED 前方的一第一位置之間，該第二區間定義為該第一位
      置至該LED 前方的一第二位置之間，該第一位置與該LED
      相距該焦距，該第二位置與該LED 相距二倍該焦距；藉此
      ，該LED 發射出光束，該光束通過該凸透鏡；當該凸透鏡
      位於該第一區間時，通過該凸透鏡的光束達成一散光效果
      ，該光束的角度為一第一角度；當該凸透鏡位於該第二區
      間時，通過該凸透鏡的光束達成一聚光效果，該光束的角
      度為一第二角度，該第一角度大於該第二角度。
    (2)申請專利範圍第2 項：如申請專利範圍第1 項所述之LED
      的快速變焦裝置，其中該LED 為聚光LED 。
    (3)申請專利範圍第3 項：如申請專利範圍第1 項所述之LED
      的快速變焦裝置，其中該凸透鏡為單凸透鏡或雙凸透鏡。
    (4)申請專利範圍第4 項：如申請專利範圍第1 項所述之LED
      的快速變焦裝置，其中該滑套設於該本體之前端，該凸透
      鏡設於該滑套之前端。
    (5)申請專利範圍第5 項：如申請專利範圍第1 項所述之LED
      的快速變焦裝置，其中該本體設有一防水阻尼圈，該滑套
      固定在該防水阻尼圈上。
    (6)申請專利範圍第7 項：如申請專利範圍第1 項所述之LED
      的快速變焦裝置，其中該凸透鏡相對該LED 的距離變化範
      圍為0mm 至32mm。
   2、原告申請更正之申請專利範圍：
    (1)原告僅申請更正申請專利範圍第1 項，故第2 至7 項同原
      公告申請專利範圍，而其申請更正之申請專利範圍第1 項
      為：一種LED 的快速變焦裝置，包括一本體，該本體之內
      部裝設有一電源裝置；一LED ，該LED 連接該電源裝置，
      使該LED 固定在該本體的前端內部；一滑套，該滑套可滑
      動地設置於該本體上；以及一凸透鏡，該凸透鏡設於該滑
      套上，該凸透鏡位在該LED 之前方的光路徑上，該凸透鏡
      具有一焦距，該凸透鏡可選擇地位於一第一區間或一第二
      區間中，該第一區間定義為該LED 至該LED 前方的一第一
      位置之間，該第二區間定義為該第一位置至該LED 前方的
      一第二位置之間，該第一位置與該LED 相距該焦距，該第
      二位置與該LED 相距二倍該焦距；藉此，該LED 發射出光
      束，該光束通過該凸透鏡；當該凸透鏡位於該第一區間時
      ，通過該凸透鏡的光束達成一散光效果，該光束的角度為
      一第一角度；當該凸透鏡位於該第二區間時，通過該凸透
      鏡的光束達成一「沙漏形光束」之聚光效果，該光束的角
      度為一第二角度，該第一角度大於該第二角度；「藉由凸
      透鏡可選擇地於第一區間或第二區間中，從而使LED 發射
      的光可由大角度的光束持續變化成小角度的光束，由散光
      效果之照明變成聚光效果之照明，以達成遠近皆宜之照明
      設備」（標示「」處為申請更正部分）。
    (2)核諸前開申請更正內容，其中之「沙漏形光束」係當該凸
      透鏡位於該第二區間時，通過該凸透鏡之光束達成一聚光
      效果，該聚光之光束經聚光後，該光線繼續行進，整體視
      之即形成沙漏形光束；而關於「藉由凸透鏡可選擇地於第
      一區間或第二區間中，從而使LED 發射的光可由大角度的
      光束持續變化成小角度的光束，由散光效果之照明變成聚
      光效果之照明，以達成遠近皆宜之照明設備」，則係原申
      請專利範圍第1 項所能達成之效果描述，合先敘明。
   3、又發明專利權範圍，以說明書所載之申請專利範圍為準，
      專利法第56條第3 項定有明文；查原告所主張與比較之「
      反光杯」、「大角度LED 」、「LED 視角」、「高功率LE
      D 」等技術特徵，既未記載於系爭專利公告本之申請專利
      範圍或99年12月23日申請更正之申請專利範圍中，則原告
      此部分之主張即無審酌之必要，附此敘明。
（三）被告抗辯系爭專利有應撤銷原因之引證案：
   1、被證2-1 為93年9 月30日公開之美國第2004/0000000A1號
      「Flashlight」專利，其公開日早於系爭專利申請日95年
      6 月9 日，是具有證據能力。又其揭示一發光二極體(LED
      ) 手電筒，該手電筒之LED(50) 的光路徑上前方裝設有一
      凸透鏡(14)，且該凸透鏡(14)可改變與該LED(50) 之相對
      距離S ，藉以改變光束聚集之效果（其相關圖式見附圖二
      所示）。
   2、被證3為12年12月18日公告之美國第1478282 號「Flash l
      ight」專利，其公開日早於系爭專利申請日95年6 月9 日
      ，亦具有證據能力。其揭示一具有燈泡之手電筒，該手電
      筒之燈泡(11)的光路徑上前方裝設有一凸透鏡(12)，且該
      凸透鏡(12)可改變與該燈泡(11)之相對距離，使該手電筒
      發出之光束呈現散光或聚光之效果（其相關圖式見附圖三
      所示）。
（四）被證2-1 及被證3 之組合可證明系爭專利原公告申請專利
      範圍第1 項及原告申請更正之申請專利範圍第1 項均不具
      進步性：
   1、被證2-1 揭示之技術特徵：依附圖二中圖3 之分解圖所示
      ，其揭示一後殼體部(20)可容置電池(90)，附圖二中圖4
      之剖面圖，則揭示一LED(50) 與電池(90)電連接，且固定
      於後殼體部(20)前方，該LED(50) 的光路徑上前方裝設有
      一凸透鏡(14)，且該凸透鏡(14)可藉由轉動該前殼體部(1
      2)來改變其與該LED(50) 之相對距離S ，藉以改變光束聚
      集之效果，此已揭示系爭專利申請專利範圍第1 項之「一
      種LED 的快速變焦裝置」、「一本體，該本體之內部裝設
      有一電源裝置；一LED ，該LED 連接該電源裝置，使該LE
      D 固定在該本體的前端內部」、「一凸透鏡，該凸透鏡位
      在該LED 之前方的光路徑上」等技術特徵。
   2、被證3 揭示之技術特徵：依附圖三中之第2 圖、第4 圖與
      第5 圖所示，其揭示一手電筒之燈泡(11)的光路徑上前方
      裝設有一凸透鏡(12)，且該凸透鏡(12)固定於一滑套(6)
      上，可藉由滑動(slidingly rotate)該滑套(6) 用以連續
      改變凸透鏡(12)與該燈泡(11)之相對距離，使該手電筒發
      出之光束由呈現散光連續變化為聚光之效果；又依據一般
      凸透鏡成像之光學原理，光源產生之投射光束，依光源與
      凸透鏡的距離在0F~1F 焦距、1F焦距和1F~2F 焦距之間，
      分別可產生散焦光束、平行光束與聚焦光束之光束變化，
      當該凸透鏡位於1F~2F 焦距之間時，通過該凸透鏡之光束
      達成一聚光效果，該聚光之光束經聚光後，該光線繼續行
      進，整體視之即形成沙漏形光束，是被證3 已揭示燈泡與
      凸透鏡於0F~1F 、1F~2F 間呈現散光或聚光之變焦效果，
      且該散光之光束角度大於該聚光之光束角度，除已揭示系
      爭專利公告申請專利範圍第1 項之技術特徵「一滑套，該
      滑套可滑動地設置於該本體上；以及一凸透鏡，該凸透鏡
      設於該滑套上」、「該凸透鏡具有一焦距，該凸透鏡可選
      擇地位於一第一區間或一第二區間中，該第一區間定義為
      該LED 至該LED 前方的一第一位置之間，該第二區間定義
      為該第一位置至該LED 前方的一第二位置之間，該第一位
      置與該LED 相距該焦距，該第二位置與該LED 相距二倍該
      焦距；藉此，該LED 發射出光束，該光束通過該凸透鏡；
      當該凸透鏡位於該第一區間時，通過該凸透鏡的光束達成
      一散光效果，該光束的角度為一第一角度；當該凸透鏡位
      於該第二區間時，通過該凸透鏡的光束達成一聚光效果，
      該光束的角度為一第二角度，該第一角度大於該第二角度
      」外，亦已揭示原告申請更正系爭專利申請專利範圍第1
      項之技術特徵「一滑套，該滑套可滑動地設置於該本體上
      ；以及一凸透鏡，該凸透鏡設於該滑套上」、「該凸透鏡
      具有一焦距，該凸透鏡可選擇地位於一第一區間或一第二
      區間中，該第一區間定義為該LED 至該LED 前方的一第一
      位置之間，該第二區間定義為該第一位置至該LED 前方的
      一第二位置之間，該第一位置與該LED 相距該焦距，該第
      二位置與該LED 相距二倍該焦距；藉此，該LED 發射出光
      束，該光束通過該凸透鏡；當該凸透鏡位於該第一區間時
      ，通過該凸透鏡的光束達成一散光效果，該光束的角度為
      一第一角度；當該凸透鏡位於該第二區間時，通過該凸透
      鏡的光束達成一沙漏形光束之聚光效果，該光束的角度為
      一第二角度，該第一角度大於該第二角度；藉由凸透鏡可
      選擇地於第一區間或第二區間中，從而使LED 發射的光可
      由大角度的光束持續變化成小角度的光束，由散光效果之
      照明變成聚光效果之照明，以達成遠近皆宜之照明設備」
      。
   3、原告雖主張1F~ ∞工作區間的聚光才是光學成像原理，而
      1F~2F 工作區間的聚光效果是系爭專利選定之技術特徵，
      顯而易見是錯誤的推論、被證3 第2 圖和第4 圖有教示聚
      光效果，是錯誤的引證和推論云云；惟查，被證3 已教示
      可藉由滑動(slidingly rotate)該滑套(6) 用以改變凸透
      鏡(12)與該燈泡(11)之相對距離，使該手電筒發出之光束
      呈現散光或聚光之效果，則其工作範圍必然至少包含於0F
      ~2F 之間；參以被證3光源入射於透鏡之光線並非平行光
      ，而依據被證3 說明書第1 欄第24行揭示「fourth, to
      use a short focal length lens」，即其係採用短焦距
      之透鏡，被證3 第4 圖既呈現「在遠處能匯聚為一點」，
      第2 圖亦以虛線例示調焦時通過透鏡之光線係呈聚光效果
      ，則第4 圖已教示其凸透鏡(12) 與燈泡(11)之距離必然
      位於1F~2F 間，且是實際可實現之效果，此係一般物理光
      學成像之通常知識。又光線行進中除非遇到屏障，否則光
      線將持續行進，被證3 第4 圖呈現「在遠處能匯聚為一點
      」，係表達調整聚焦到遠處物體上，亦非為不可實現。是
      以，被證3 係揭示於有限距離內至少可調焦於0F~2F 間之
      照明裝置，且該調焦係為滑動(slidingly rotate)連續的
      ，完全達成系爭專利申請專利範圍第1 項所揭示之調焦區
      間，是原告前開主張，尚不足採。
   4、再者，被證3 既已教示可藉由滑動(slidingly rotate)該
      滑套(6) 用以改變凸透鏡(12)與該燈泡(11)之相對距離，
      使該手電筒發出之光束呈現散光或聚光之效果，其工作範
      圍又必然至少包含於0F~2F 之間，是被證3 與系爭專利申
      請專利範圍第1 項之差異僅在於光源裝置，該領域具有通
      常知識者具有明顯之動機將同為手電筒領域之被證2-1 所
      揭示之LED 光源替換組合於被證3 ，此即可輕易完成系爭
      專利，且達成系爭專利之發明目的，是原告主張「能輕易
      完成」之陳述是典型「事後分析的後見之明」云云，亦無
      足採。
   5、原告雖主張「商業上的成功尚牽涉銷售技巧或廣告宣傳等
      」是偏頗之錯誤推論、應逐一審酌原告提供之輔助性證明
      資料支持其進步性云云；惟查，專利制度係為鼓勵「技術
      之研發」以促進產業之發展而設，進步性既為判斷發明可
      否准予專利之重要機制，則其判斷自應著重於技術層面之
      價值，至於商業上的成功僅為進步性之輔助判斷，不論系
      爭專利於商業上之成功與否或其他原告所提供之進步性輔
      助性證明資料為何，仍應先回到系爭專利與引證間之比較
      ，若兩者間之差異已明顯不具進步性時，則該進步性輔助
      判斷已無參考之需要；核諸系爭專利申請專利範圍第1 項
      與被證3 之差異僅在於LED 與燈泡之發光裝置之不同，且
      為被證2-1 與被證3 之簡單組合，則毋須再審酌進步性之
      輔助判斷。
   6、又原告主張被證3 第4 圖係於「光軸上形成一點的三角形
      光束，縱使被推測光線仍會繼續前進，也只會形成『交叉
      光束』，是不具有光學原理在超過一倍焦距時『沙漏形光
      束』的技術特徵」、「光束的交叉處為" 點" 狀，本領域
      的通常知識者，根據光學原理則毫無疑慮的認定該點即為
      一倍焦距的焦點位置」云云，惟依據光學原理，欲將光線
      聚焦於凸透鏡之一倍焦距而成點狀，則入射於凸透鏡之光
      束必須是平行光，此時燈泡與凸透鏡間之距離已遠超過一
      般手電筒之實體尺寸（理論上兩者之距離必須接近無窮遠
      ），然被證3 第4 圖之燈泡與凸透鏡之距離係有限的，故
      燈泡所發出之光線對於凸透鏡而言顯然不是平行光，且圖
      4 所示之聚光光線，其匯聚點與凸透鏡之距離亦遠大於燈
      泡與凸透鏡之距離，是原告前開所述有違光學原理而不可
      採。另原告主張被證Hunter之圖4 是在光軸上形成一點，
      不具有超過一倍焦距帶有脖子的沙漏形光束之技術特徵，
      縱使推測將光束延伸，也只會產生交叉為一點之交叉光束
      云云，惟如前所述，被證3 圖4 確實已教示1F至2F之工作
      區間，則該圖所教示之光束將於凸透鏡兩倍焦距外經匯聚
      後，在未有屏障時將繼續前進，其中原告所稱該光束所匯
      聚之「點」，事實上並非理論上不具體積之「點」，因被
      證3 之燈泡，其發光鎢絲具有一定之形狀與體積（LED 亦
      然），故燈泡與凸透鏡距離在1F至2F工作區間時，燈泡所
      發出之光線經凸透鏡匯聚後，該匯聚「點」亦具有一定之
      體積（或截面積），此即原告所稱之帶有脖子之沙漏形光
      束，是原告此部分之主張亦無足採。
   7、綜上所述，被證2-1 及被證3 與系爭專利皆為相同之手電
      筒技術領域，該領域具有通常知識者具有明顯之動機組合
      先前技術被證2-1 與被證3 ，而能輕易完成系爭專利申請
      專利範圍第1 項，並具有相同之散光與聚光之效果，故被
      證2-1 與被證3 之組合可證明公告之系爭專利申請專利範
      圍第1 項及原告申請更正之申請專利範圍第1 項不具進步
      性。
（五）被證2- 1與被證3之組合可證明系爭專利申請專利範圍第2
      項不具進步性：
      系爭專利申請專利範圍第2 項係依附於第1 項之附屬項，
      其進一步附加揭示「其中該LED 為聚光LED 」。惟查，一
      般習知之LED 通常即封裝為聚光LED ，此為一習知結構，
      被證2-1 與被證3 之組合既可證明系爭專利申請專利範圍
      第1 項不具進步性，系爭專利申請專利範圍第2 項所附加
      之技術特徵又為習知結構，則被證2-1 與被證3 之組合亦
      可證明系爭專利申請專利範圍第2 項不具進步性。
（六）被證2-1 與被證3之組合可證明系爭專利申請專利範圍第3
      項不具進步性：
      系爭專利申請專利範圍第3 項係依附於申請專利範圍第1
      項之附屬項，其進一步附加揭示「其中該凸透鏡為單凸透
      鏡或雙凸透鏡」。查被證2-1 之圖4 已揭示其凸透鏡為平
      凸透鏡，被證3 之圖2 則揭示其凸透鏡為雙凸透鏡，是系
      爭專利申請專利範圍第3 項所附加之技術特徵已為被證2-
      1 、被證3 所揭露，而被證2-1 與被證3 之組合既可證明
      系爭專利申請專利範圍第1 項不具進步性，系爭專利申請
      專利範圍第3 項所附加之技術特徵又已揭露於被證2-1 與
      被證3 ，則被證2-1 與被證3 之組合亦可證明系爭專利申
      請專利範圍第3 項不具進步性。
（七）被證2-1 與被證3之組合可證明系爭專利申請專利範圍第4
      項不具進步性：
      系爭專利申請專利範圍第4 項係依附於申請專利範圍第1
      項之附屬項，其進一步附加揭示「其中該滑套設於該本體
      之前端，該凸透鏡設於該滑套之前端」；觀諸被證3之圖2
      已揭示手電筒滑套(6) 設於本體(1) 之前端，且凸透鏡(1
      2)於該滑套(6) 之前端，已揭露系爭專利申請專利範圍第
      4 項所附加之技術特徵。而被證2-1 與被證3 之組合既可
      證明系爭專利申請專利範圍第1 項不具進步性，系爭專利
      申請專利範圍第4 項所附加之技術特徵又已揭露於被證3
      ，則被證2-1 與被證3 之組合亦可證明系爭專利申請專利
      範圍第4 項不具進步性。
（八）被證2-1 與被證3 之組合可證明系爭專利申請專利範圍第
      5 項不具進步性：
      系爭專利申請專利範圍第5 項係依附於申請專利範圍第1
      項之附屬項，其進一步附加揭示「其中該本體設有一防水
      阻尼圈，該滑套固定在該防水阻尼圈上」；惟查，被證2-
      1 圖3 、圖4 及說明書第[0039]段已揭示後殼體部(20)上
      設有一密封套環(78)，且前殼體部(16)固定於該密封套環
       (78) 上，前揭「後殼體部(20)」、「密封套環(78)」及
      「前殼體部(16)」可對應系爭專利之「本體」、「防水阻
      尼圈」及「滑套」，故被證2-1 已揭示系爭專利申請專利
      範圍第5 項所附加之技術特徵。被證2-1 與被證3 之組合
      既可證明系爭專利申請專利範圍第1 項不具進步性，系爭
      專利申請專利範圍第5 項所附加之技術特徵又已揭露於被
      證2-1 ，則被證2-1 與被證3 之組合亦可證明系爭專利申
      請專利範圍第5 項不具進步性。
（九）被證2-1 與被證3之組合可證明系爭專利申請專利範圍第7
      項不具進步性：
      系爭專利申請專利範圍第7 項係依附於申請專利範圍第1
      項之附屬項，其進一步附加揭示「其中該凸透鏡相對該LE
      D 的距離變化範圍為0mm 至32mm」。查該距離變化係為0
      至2F之間的距離，與其所使用之凸透鏡焦距有關，而被證
      3 既已揭示燈泡與凸透鏡之距離可於0F至2F間呈現散光或
      聚光之變焦效果，且依被證2-1 說明書第[0035]段亦揭示
      凸透鏡之焦距可為8-16、10-14 或12mm，則被證2-1 與被
      證3 之組合雖未直接教示凸透鏡相對該LED 的距離變化範
      圍為1 至32mm，惟此數值之限定，為當距離變化係為0 至
      2F 時 ，依其所使用凸透鏡之焦距之對應數值，為發明所
      屬技術領域中具通常知識之人，在依據被證2-1 及被證3
      組合及凸透鏡之成像原理即可得知。被證2-1 與被證3 之
      組合既可證明系爭專利申請專利範圍第1 項不具進步性，
      系爭專利申請專利範圍第7 項所附加之技術特徵又為發明
      所屬技術領域中具通常知識之人依據被證2- 1及被證3 組
      合及凸透鏡之成像原理即可得知，則被證2-1 與被證3 之
      組合亦可證明系爭專利申請專利範圍第7 項不具進步性。
（十）綜上所述，系爭專利申請專利範圍第1 至5 項及第7 項既
      有應撤銷之事由存在，則依前述智慧財產案件審理法第16
      條第2 項規定，原告自不得對被告主張權利，是原告以系
      爭產品侵害系爭專利申請專利範圍第1 至5 項及第7 項訴
      請被告給付30萬元，及自起訴狀繕本送達翌日起至清償日
      止，按週年利率5%計算之利息，為無理由，應予駁回。
五、本件判決基礎已臻明確，兩造其餘攻擊防禦方法及舉證，於
    判決結果無影響，爰不予一一論述，附此敘明。
六、訴訟費用負擔之依據：智慧財產案件審理法第1 條，民事訴
    訟法第78條。
中　　華　　民　　國　　100　 年　　3　　 月　　24　　日
                    智慧財產法院第三庭
                                法　官　林育幟
以上正本係照原本作成。
如對本判決上訴，須於判決送達後20日內向本院提出上訴狀，如
委任律師提起上訴者，應一併繳納上訴審裁判費。
中　　華　　民　　國　　100　 年　　3　　 月　　24　　日
                    　　　　　　書記官　葉倩如
